【裁判字號】    98,上訴,797
【裁判日期】    980407
【裁判案由】    毒品危害防制條例
【裁判全文】
臺灣高等法院刑事判決                 98年度上訴字第797號
上  訴  人    臺灣板橋地方法院檢察署檢察官
被      告    甲○○
                        樓
指定辯護人    本院公設辯護人周君穎
上列上訴人因被告違反毒品危害防制條例案件，不服臺灣板橋地
方法院九十七年度訴字第五三八號，中華民國九十七年十二月廿
六日第一審判決（起訴案號：臺灣板橋地方法院檢察署九十六年
度偵續字第三一六號），提起上訴，本院判決如下：
    主  文
上訴駁回。
    理  由
一、依刑事訴訟法第三百五十條、第三百六十一條、第三百六十
    二條、第三百六十七條規定，不服地方法院之第一審判決而
    上訴者，須提出上訴書狀，並應敘述具體理由，為上訴必備
    之程式；其所提出之書狀未敘述上訴理由，或僅曾以言詞陳
    述上訴理由者，均應於上訴期間屆滿後二十日內補提理由書
    於第一審法院。第一審法院經形式審查，認逾期未補提上訴
    理由者，應定期間先命補正；逾期未補正者，為上訴不合法
    律上之程式，應以裁定駁回。倘已提出上訴理由，但所提非
    屬具體理由者，則由第二審法院以上訴不合法律上之程式，
    判決駁回。而所謂具體理由，必係依據卷內既有訴訟資料或
    提出新事證，指摘或表明第一審判決有何採證認事、用法或
    量刑等足以影響判決本旨之不當或違法，而構成應予撤銷之
    具體事由，始克當之（例如：依憑證據法則具體指出所採證
    據何以不具證據能力，或依憑卷證資料，明確指出所為證據
    證明力之判斷如何違背經驗、論理法則）；倘僅泛言原判決
    認定事實錯誤、違背法令、量刑失之過重或輕縱，而未依上
    揭意旨指出具體事由，即與第二審上訴制度旨在請求第二審
    法院撤銷、變更第一審不當或違法之判決，以實現個案救濟
    之立法目的不合（最高法院九十七年度台上字第八九二號判
    決參照）。亦即所謂具體上訴理由：(一)須指出原判決有不當
    或違法之處；(二)須依據卷內既有訴訟資料或提出新事實、新
    証據為具體指摘；(三)所指判決不當、違法情形須實際上存在
    ；(四)所指判決不當、違法情形須足以構成撤銷原判決之理由
    。
二、檢察官上訴意旨略以：被告於偵查中自承簡訊內容是代表買
    賣毒品，原審判決卻謂「‧‧用語均甚模糊，傳送各該簡訊
    之人目的為何？被告如何回應？實難揣測」，原審未說明被
    告自承內容有何不實之處，逕自為上開判斷，顯有判決不備
    理由之違法。另原審判決雖謂證人曾淑芬先、後證述情節不
    一，無法據以認定屬實，然證人曾淑芬所指證者，其主要情
    節皆係被告販賣第二級毒品安非他命，而其指證之時間，非
    如原審判決所謂之先、後不一，而係被告涉有多次販賣行為
    ，此觀起訴書犯罪事實欄所載自明，原審卻將多次犯行誤認
    為先、後購毒時間不一，顯有違誤等語。
三、經核，原判決第三頁業於理由三、(二)詳載原起訴犯罪事實(二)
    之簡訊內容，且有關附表編號4、6、7之簡訊「有人要拿錢
    出來挺我」、「我現在很難過，拜託來救一下」、「你是要
    我死」等內容，難認與買賣毒品有何關連，且編號6之証人
    簡永峰業已到院結証與毒品無涉。另附表編號3、5「有男生
    嗎 要二個快來電」、「阿宏 你沒有男人 請把錢拿來 搞不
    接電話 晚上9點以前」及「女孩一錢一萬二 空間差不多一
    比一」之簡訊內容，雖有提及類似毒品代號之『男生』、『
    男人』、『女孩』，然被告自始否認販賣，而檢察官復未提
    出其他佐証，確認前開確有交易或其對象、金額、數量等販
    賣之構成要件，自無從依該簡訊內容遽認被告販賣毒品犯行
    。乃原判決認「簡訊用語均甚模糊，傳送各該簡訊之人目的
    為何？被告如何回應？實難揣測。兼之，檢察官指稱被告販
    毒予各該傳簡訊之人，時間、地點、所販售毒品之種類、數
    量、金額俱不明確，尚難遽認被告有為如附表編號3至7所示
    之販賣毒品犯行。」採証既無違誤，且已詳為說明不採之理
    由。檢察官未提出任何具體事証上訴，僅稱「原審未說明被
    告自承內容有何不實之處，逕自為上開判斷，顯有判決不備
    理由之違法」一語，而未據卷內既有訴訟資料或提出新事實
    、新証據為具體指摘，揆諸前揭說明，難認屬具體理由。
四、另原判決亦於第二、三頁理由三、(一)詳載証人曾淑芬於警、
    偵訊均係冒名曾伊芳指証其向被告購買安非他命之情形，除
    以「曾淑芬為上開不利被告之說詞時，均是假冒他人身分應
    訊，已難期待其能據實供述，且以其先後二次所稱被告販毒
    之時間、地點、方式，差異甚大，當非單純記憶不清所致，
    說詞有重大瑕疵，且遍查全卷，就被告、曾淑芬是否確有以
    電話聯絡毒品交易等相關補強證據，付之闕如，顯難逕以曾
    淑芬前揭有瑕疵之說詞，認定被告有為如附表編號1、2所示
    之販賣毒品犯行。」是証人曾淑芬之証述，確有先後不一，
    檢察官亦未提出任何具體事証，所稱「因起訴書犯罪事實欄
    已載被告涉有多次販賣行為，原審誤認証人指証不同時間為
    先、後購毒時間不一，而有違誤」，乃以其起訴事實為斷，
    並推認証人曾淑芬所証為他次犯行，更不知何所指，實亦難
    認屬具體理由。
五、綜上，本案檢察官上訴書所載，均未依據卷內既有訴訟資料
    或提出新事實、新証據為具體指摘，其前揭上訴意旨已不符
    具體上訴理由，於本院準備程序，復稱本案無任何証據請求
    調查，本院就本案卷証為形式審查，亦未見有檢察官上訴狀
    所指違法情形，揆諸首揭規定說明，本件上訴不合法律上程
    式，爰不經言詞辯論程序，逕予駁回。
六、據上論斷，應依刑事訴訟法第三百六十七條前段、第三百七
    十二條，判決如主文。
中    華    民    國   九十八   年   四   月    七    日
                  刑事第四庭審判長法  官  陳筱珮
                                  法  官  周煙平
                                  法  官  陳玉雲
以上正本證明與原本無異。
如不服本判決，應於收受送達後10日內向本院提出上訴書狀，其
未敘述上訴之理由者並得於提起上訴後10日內向本院補提理由書
（均須按他造當事人之人數附繕本）「切勿逕送上級法院」。
                                  書記官  陳思云
中    華    民    國    98    年    4     月    9     日


司法院資訊處製作；財團法人民間司法改革基金會備份。
